# 陈版，什么原因出现这样的问题呢？

提问人：呼叫帮助 时间：2010-10-25 16:18:06
预交的土地增值税，假设账面价值是 100 。 我的观点:因为会计上在收入确认前没有计入损益，税法上也没有税前扣除，所以计税基础=账面价值-将来可扣除的金额=100-100=0。账面价值与计税基础确实是存在差异的啊。
同事的观点:预缴土地增值税实际上是一项资产，其计税基础应按照资产计税基础确定的原理确定，即 100 。因为会计帐面价值和计税基础一致，故无暂时性差异。
陈版是什么原因导致出现这样的问题呢？

回答人：chenyiwei
回复 楼主 呼叫帮助 的帖子该事项将预缴土地增值税作为资产和作为负债处理的结果应当是一致的。 如果看作资产：则帐面价值为100 ，计税基础（未来可扣除金额） 100 ，因此暂时性差异为零，不产生递延所得税。 如果看作负债：则帐面价值为-100，计税基础（帐面价值减未来可扣除金额）－ 100 ，因此暂时性差异为零，不产生递延所得税。要注意：此时的“未来可扣除金额”，由于在所得税法下相当于不承认该笔预缴税金的存在，所以未来的可扣除金额也就为零。

回答人：chenyiwei
回复 藤椅 呼叫帮助 的帖子理论上说，负债是资产的反面，将一个项目作为资产或者负债，分别使用不同的公式计算其计税基础，结果应当是相同的。